臺灣臺北地方法院刑事判決        
111年度審易字第933號
公  訴  人  臺灣臺北地方檢察署檢察官
被      告  張文煌



上列被告因竊盜案件，經檢察官提起公訴（111年度偵緝字第643
號），被告於準備程序中就被訴事實為有罪之陳述，經本院告以
簡式審判程序之旨，並聽取當事人之意見後，裁定改行簡式審判
程序，並判決如下：
    主      文
張文煌犯攜帶兇器毀越窗戶及安全設備竊盜未遂罪，處有期徒刑
陸月，如易科罰金，以新臺幣壹仟元折算壹日。
    事實及理由
一、按簡式審判程序之證據調查，不受第159條第1項之限制，刑
    事訴訟法第273條之2定有明文，是於行簡式審判程序之案件
     ，被告以外之人於審判外之陳述，除有其他不得做為證據
    之法定事由外，應認具有證據能力，合先敘明。
二、本件犯罪事實及證據，除證據部分補充被告張文煌於本院準
    備程序及審理中之自白外，均引用如附件所示檢察官起訴書
    之記載。
三、應適用之法律及科刑審酌事由
㈠、核被告所為，係犯刑法第321條第2項、第1項第3款、第2款之
    攜帶兇器毀越窗戶及安全設備竊盜未遂罪。起訴意旨雖漏未
    敘及踰越窗戶、安全設備（鐵窗）部分，然犯罪事實部分已
    經敘明，且與起訴意旨已載之毀壞門窗（起訴書誤載為門扇
    ）為同款加重要件，爰予補充；又本案房屋係告訴人吳政翰
    平時作為工作室之用，非屬住宅，是起訴意旨認被告所犯竊
    盜犯行尚有刑法第321條第1項第1款之加重要件，容有誤會
    ，應予減縮，而前開加重要件之補充、減縮，亦無涉罪名之
    變更，自無庸變更起訴法條。
㈡、被告上揭犯行，已著手於竊盜行為之實行而不遂，為未遂犯 
    ，爰依刑法第25條第2項規定，按既遂犯之刑減輕。
四、爰以行為人之責任為基礎，審酌被告本案攜帶兇器毀越窗戶
    及安全設備所為竊盜未遂犯行之行為情節，侵害告訴人財產
    法益之程度，犯後始終坦承犯行之犯後態度，告訴人經本院
    傳喚並未到庭，參酌被告小學畢業之智識程度，自述之前與
    姐姐一起賣檳榔，月收入約新臺幣1萬多元，無需扶養之人
    （見本院卷第93頁）之生活狀況等一切情狀，量處如主文所
    示之刑，並諭知易科罰金之折算標準，以示懲儆。
五、另被告所有供犯本案犯行所用之鉗子，未經扣案，且無證據
    足認仍存在，爰不予宣告沒收，附此敘明。
據上論斷，應依刑事訴訟法第273條之1第1項、第299條第1項前
段、第310條之2、第454條第2項，刑法第321條第1項第2款、第3
款、第2項、第25條第2項，第41條第1項前段，刑法施行法第1條
之1第1項，判決如主文。
本案經檢察官蔡沛珊提起公訴，檢察官蔡名堯到庭執行職務。　
中　　華　　民　　國　　111 　年　　8 　　月　　26　　日
                    刑事第二十庭法  官    謝欣宓
上正本證明與原本無異。 
如不服本判決應於收受送達後20日內向本院提出上訴書狀，並應
敘述具體理由；其未敘述上訴理由者，應於上訴期間屆滿後20日
內向本院補提理由書（均須按他造當事人之人數附繕本）「切勿
逕送上級法院」。告訴人或被害人如對於本判決不服者，應具備
理由請求檢察官上訴，其上訴期間之計算係以檢察官收受判決正
本之日期為準。因疫情而遲誤不變期間，得向法院聲請回復原狀
。
                                書記官    朱俶伶　
中　　華　　民　　國　　111 　年　　8 　　月　　26　　日
附錄本案論罪科刑法條
中華民國刑法第321條
犯前條第1項、第2項之罪而有下列情形之一者，處6月以上5年以
下有期徒刑，得併科50萬元以下罰金：
一、侵入住宅或有人居住之建築物、船艦或隱匿其內而犯之。
二、毀越門窗、牆垣或其他安全設備而犯之。
三、攜帶兇器而犯之。
四、結夥三人以上而犯之。
五、乘火災、水災或其他災害之際而犯之。
六、在車站、港埠、航空站或其他供水、陸、空公眾運輸之舟、
    車、航空機內而犯之。
前項之未遂犯罰之。
附件：
臺灣臺北地方檢察署檢察官起訴書　
                                    111年度偵緝字第643號
　　被　　　告　張文煌　男　48歲（民國00年00月00日生）
　　　　　　　　　　　　住新北市○○區○○路0段00號10樓                           之1
　　　　　　　　　　　　國民身分證統一編號：Z000000000號
上列被告因竊盜案件，業經偵查終結，認應提起公訴，茲將犯罪
事實及證據並所犯法條分敘如下：
　　　　犯罪事實
一、張文煌意圖為自己不法之所有，基於竊盜之犯意，於民國11
    0年3月27或28日某時許，趁無人注意之際，自臺北市○○區○○
    ○路0段00巷00號1樓住宅圍牆攀爬至該處2樓，持客觀上具有
    危險性之小隻鉗子，剪斷花式鐵窗條後，開啟未上鎖之氣窗
    侵入上址2樓吳政翰之工作室，惟因未發現屋內值錢物品，
    逕自離去，致未得逞。嗣為警據報循線查獲，始悉上情。
二、案經吳政翰訴由臺北市政府警察局大安分局報告偵辦。
　　　　　　證據並所犯法條
一、證據：
（一）被告張文煌於偵查中之自白。
（二）告訴人吳政翰於警詢時之指訴。
（三）臺北市政府警察局鑑定書（實驗室案件編號：0000000000
      C43號）。
（四）臺北市政府警察局大安分局刑案現場勘察報告。
（五）刑案現場照片簿共53張照片。
二、核被告所為，係犯刑法第321條第2項、第1項第1款、第2款
    、第3款之攜帶兇器、毀壞門扇、侵入住宅竊盜未遂罪嫌。
三、依刑事訴訟法第251條第1項提起公訴。
中　　華　　民　　國　 111　　年　　3 　　月　　31　　日
　　　　　　　　　　　　　　　檢　察　官  蔡  沛  珊
本件正本證明與原本無異
中　　華　　民　　國　 111　　年　　5 　　月　　 8　　日
        　                    書  記  官  胡  丹  卉
附錄本案所犯法條全文
中華民國刑法第321條
犯前條第 1 項、第 2 項之罪而有下列情形之一者，處 6 月以
上 5 年以下有期徒刑，得併科 50 萬元以下罰金：
一、侵入住宅或有人居住之建築物、船艦或隱匿其內而犯之。
二、毀越門窗、牆垣或其他安全設備而犯之。
三、攜帶兇器而犯之。
四、結夥三人以上而犯之。
五、乘火災、水災或其他災害之際而犯之。
六、在車站、港埠、航空站或其他供水、陸、空公眾運輸之舟、
    車、航空機內而犯之。
前項之未遂犯罰之。